【裁判字號】    89,易,4449
【裁判日期】    900321
【裁判案由】    妨害家庭
【裁判全文】
臺灣板橋地方法院刑事判決                        八十九年度易字第四四四九號
    公  訴  人  臺灣板橋地方法院檢察署檢察官
    被      告  乙○○
右列被告因妨害家庭案件，經檢察官提起公訴（八十九年度偵字第一九二四一號），
本院判決如左：
    主  文
乙○○連續與有配偶之人相姦，處有期徒刑陸月，如易科罰金，以參佰元折算壹日。
    事  實
一、乙○○明知甲○○（另案由檢察官偵辦）係丙○○之夫為有配偶之人，竟基於概
    括之犯意，自民國（下同）八十七年十二月二十日起至八十九年二月底某日止，
    歷經多次搬遷，先後在臺北縣新莊市○○○路六五之一號十一樓（八十七年十二
    月二十日起至八十八年二月底某日）、同市○○路五一四巷三三弄五號二樓（八
    十八年二月底某日起至同年三月初）、臺北縣三重市○○○路一一八巷四十一號
    二樓（八十八年三月初起至八十九年一月底）、新莊市○○街七一巷十九號三樓
    （八十九年一月底至同年二月底）等租屋處，與甲○○同居相姦多次。嗣於八十
    九年二月底某日，甲○○返家告知其妻丙○○上開通姦、相姦之事，丙○○始悉
    上情。
二、案經丙○○訴請台灣板橋地方法院檢察署檢察官偵查起訴。
    理  由
一、訊據被告乙○○矢口否認有何犯行，辯稱：伊與甲○○僅為朋友，並未同居及發
    生性行為云云，惟查：被告與甲○○同居並發生性行為之事實，業據被害人即甲○○之配偶丙○○指訴明確在卷，並經證人甲○○於偵查及本院審理時證述甚詳
    ，復據證人即被告之前夫丁○○證稱屬實，互核其所述情節相符，且被告於偵查
    中亦自承：「我有與甲○○同居，八十八年六月之前同居三個月：：：」檢察官
    問：「同居期間有與甲○○發生性行為？」答：「有」檢察官問：「與甲○○同
    居期間是否多次搬遷（從新莊市○○街搬到同市○○○路又搬到同市○○路，又
    搬到三重市○○○路）？」答：「是」檢察官問：「為何需多次搬遷？」答：「
    因負擔不起房租，就找小房子」檢察官問：「多次搬遷時甲○○與妳在一起？」
    答：「偶爾在一起」（見八十九年度他字第一一二六號偵查卷八十九年四月二十
    五日訊問筆錄）等語，並有被告與甲○○於新莊市○○○路六十五之一號十一樓
    收受之信用卡帳單及和信電訊電話帳單在卷可稽，被告所辯為飾卸之詞，不足採
    信，本件事證已臻明確，被告之犯行堪以認定。被告請求傳訊其母，本院認事證
    已明，核無傳訊必要，併此敘明。
二、被告乙○○明知甲○○係有配偶之人，於上揭同居期間與甲○○發生性行為，核
    其所為，係犯刑法第二百三十九條後段之相姦罪。公訴人認係犯同條前段之通姦
    罪，尚有誤會。被告先後多次犯行，時間緊接，犯罪構成要件相同，顯係基於概
    括犯意而反覆為之，依刑法第五十六條連續犯之規定，加重其刑。爰審酌被告之
    犯罪動機、手段、目的、智識程度及犯罪後尚無悔意，態度不佳等一切情狀，量
    處如主文所示之刑，並諭知易科罰金之折算標準（刑法第四十一條業於九十年一
    月十日修正，於同年月十二日生效，比較新舊法，以新法有利於被告，自應依刑
    法第二條第一項前段規定，適用裁判時修正之刑法第四十一條第一項前段之規定
    ，諭知易科罰金之折算標準），以示懲儆。
據上論斷，應依刑事訴訟法第二百九十九條第一項前段、刑法第二條第一項前段、第
五十六條、第二百三十九條後段、修正後刑法第四十一條第一項前段，罰金罰鍰提高
標準條例第二條，判決如主文。
本案經檢察官呂永魁到庭執行職務
中      華      民      國    九十      年      三      月    二十一    日
                                  臺灣板橋地方法院刑事第五庭
                                          法  官  林  錫  凱
右正本證明與原本無異。
如不服本判決，應於判決送達後十日內，向本院提出上訴狀。
                                          書記官  林  兆  嘉
中      華      民      國    九十      年      三      月    二十二    日
附錄本案論罪科刑法條全文
中華民國刑法第二百三十九條(通姦罪)
有配偶而與人通姦者，處一年以下有期徒刑。其相姦者亦同。


司法院資訊處製作；財團法人民間司法改革基金會備份。
